臺灣屏東地方法院刑事判決　　　　　　　 93年度易字第522號
公　訴　人　臺灣屏東地方法院檢察署檢察官
被　　　告　己○○　男　29歲.
被　　　告　戊○○　男　31歲.
上　一　人
選任辯護人　吳澄潔律師
上列被告等因竊盜案件，經檢察官提起公訴（93年度偵字第3771
、3956號），本院判決如下：
    主  文
己○○連續結夥三人以上、攜帶兇器竊盜，累犯，處有期徒刑壹
年貳月。扣案之油壓剪、老虎鉗、美工刀各壹支、螺絲攀登釘肆
支均沒收。
戊○○結夥三人以上、攜帶兇器竊盜，處有期徒刑捌月，扣案之
油壓剪、老虎鉗、美工刀各壹支、螺絲攀登釘肆支均沒收；又收
受贓物，處有期徒刑伍月。應執行有期徒刑壹年，扣案之油壓剪
、老虎鉗、美工刀各壹支、螺絲攀登釘肆支均沒收。
    事  實
一、己○○前因施用第一、二級毒品案件，經臺灣高等法院高雄
    分院於90年9月19日以90年度上訴字第1317 號分別判處有期
    徒刑一年、六月，二罪合併應執行有期徒刑一年四月，於90
    年10月18日判決確定，而於92年12月29日縮短刑期假釋出監
    ，並於93年1月29 日縮刑期滿未經撤銷假釋，以執行完畢論
    ；戊○○則於87年間因竊盜、偽造文書、違反麻醉藥品管理
    條例案件，經法院分別判處有期徒刑二年、刑前強制工作三
    年、有期徒刑四月、十月確定，上開三罪合併應執行有期徒
    刑二年十月及刑前強制工作三年，並於93年2月6日縮短刑期
    假釋出監（於94年1月14 日始縮刑期滿，未構成累犯）。詎
    己○○、戊○○猶不知悔改，（一）己○○基於為自己不法
    所有之概括犯意，獨自一人或與庚○○、丙○○及戊○○共
    同基於為自己不法所有之犯意聯絡，於如附表編號一、二所
    示之時間、地點，以如附表編號一、二所示之方式，竊取如
    附表編號一、二所示之他人財物；（二）戊○○則與庚○○
    、丙○○、己○○共同基於意圖為自己不法所有之犯意聯絡
    ，與庚○○、丙○○、己○○於附表編號二所示之時間、地
    點，以如附表編號二所示之方式，竊取如附表編號二所示之
    他人財物。又戊○○明知附表編號一所示之丁○○所有而未
    懸掛車牌，實際車牌號碼為Ｋ82－078號重型機車，乃為己○○使用其所有且客觀上足供兇器使用之螺絲起子1支（未
    扣案）所竊取之贓車，且該螺絲起子仍插於上開機車上用以
    發動，仍基於收受贓物之犯意，收受該部機車，並於93年7
    月21、22日二次騎用上開機車。嗣於93年7月22日14時30分
    許，為警循線在屏東縣內埔鄉○○村○○路87號夢之鄉汽車
    旅館121號房間內，查獲己○○、戊○○，並扣得實際車牌
    號碼為Ｋ82－078號重型機車1部，己○○與戊○○共有且供
    竊盜所用之油壓剪、老虎鉗、美工刀各1支、螺絲攀登釘4支
    及電纜線1批（電纜線均已發還被害人）。
二、案經屏東縣警察局屏東分局報告臺灣屏東地方法院檢察署檢
    察官偵查起訴。
    理  由
一、上開事實，訊據被告己○○於本院審理時固對於有為如附表
    編號一、二之加重竊盜等事實供承不諱，惟矢口否認被告戊○○有參與附表編號二之加重竊盜犯行，辯稱：「被告戊○○有跟我們一起去屏東縣內埔鄉竹圍村永豐巷1 號之工廠，
    但是他一路上都在睡覺，不知道我們要偷電纜線」云云。另
    被告戊○○於本院審理時雖坦承有於附表編號二所示之時間
    ，與被告己○○、庚○○、丙○○一同至屏東縣內埔鄉竹圍
    村永豐巷1號之工廠，及確曾於93年7月21、22日二次騎用上
    開機車之事實，惟矢口否認有何加重竊盜、收受贓物之犯行
    ，辯稱：「我和被告己○○、庚○○等人去上開工廠那一天
    ，我因為吃戒毒藥，一路上都在睡覺，不知道他們是要去偷
    剪電纜線；我不知道我弟弟己○○借我的機車是他偷來的，
    我不知道那是贓車」云云。
二、經查：
（一）按被告以外之人於偵查中向檢察官所為之陳述，除顯有不
      可信之情況者外，得為證據；次按被告以外之人於檢察事
      務官、司法警察官或司法警察調查中所為之陳述，與審判
      中不符時，其先前之陳述具有較可信之特別情況，且為證
      明犯罪事實存否所必要者，得為證據；又按被告以外之人
      於審判外之陳述，雖不符前四條之規定，而經當事人於審
      判程序同意作為證據，法院審酌該言詞或書面陳述作成之
      情況，認為適當者，亦得為證據。當事人、代理人或辯護
      人於法院調查證據時，知有第159條第1項不得為證據之情
      形，而未於言詞辯論終結前聲明異議者，視為有前項之同
      意，刑事訴訟法第159條之1第2項、第159條之2、第159條
      之5 分別定有明文。又刑事審判上之共同被告，係為訴訟
      經濟等原因，由檢察官或自訴人合併或追加起訴或由法院
      合併審判所形成，其間各別被告及犯罪事實仍獨立存在，
      故共同被告對其他共同被告之案件而言，為被告以外之第
      三人，本質上屬於證人，有司法院大法官解釋釋字第 582
      號可資參照。查本件共同被告己○○、戊○○、庚○○依
      上開說明，針對被告己○○、戊○○分別所涉犯之上開犯
      行，乃係共同被告己○○、戊○○以外之第三人，係屬證
      人之身分，而證人己○○、戊○○、庚○○、甲○○偵訊
      中證述內容，依卷證所示，其作成狀態，並無違背前開四
      人之個人意思而為陳述，或其他違法取供之情形，且證人
      庚○○、戊○○均經具結在案，被告己○○、戊○○及辯
      護人對此部分所述，於本院審理時亦不爭執其證據能力及
      真實性，足認並無顯不可信之情況，依前述同法第一百五
      十九條之一第二項規定，自有證據能力。又上開證人於警
      詢中所為之指述，雖係審判外之陳述，然被告己○○、戊○○及辯護人於本院準備程序及審理時，均不爭執其證據
      能力，依前開同法第159條之5規定，亦有證據能力，合先
      敘明。
（二）上開被告己○○竊取如附表編號一所示之他人財物，及與
      同案被告庚○○、丙○○結夥三人以上、攜帶兇器竊取如
      附表編號二所示之他人電纜線，並將竊取所得之電纜線搬
      進前開夢之鄉汽車旅館租住之房間內等事實，業經被告己○○於本院審理時坦承不諱，核與共同被告庚○○、戊○○及證人甲○○於警偵訊時之證述、證人（即共犯）丙○○於本院審理時所述證言相符，並與被害人乙○○、丁○○指陳失竊情節相符，且有屏東縣警察局車輛尋獲通報單
      、屏東縣警察局屏東分局臨檢紀錄表、扣押物品目錄表、
      臺灣屏東地方法院檢察署扣押物品清單、車籍資料各1 紙
      、贓物保領結2紙及照片3幀附卷可證，上開被告己○○所
      為附表編號一、二之加重竊盜事實，應可認定。
（三）而被告己○○雖否認被告戊○○有參與附表編號二之竊盜
      行為，辯稱：「被告戊○○有跟我們一起去工廠，但是他
      一路上都在睡覺，不知道我們要偷剪電線」云云，且被告
      戊○○亦否認有為上開竊盜犯行，辯稱：「我因為吃戒毒
      藥，從在旅館時就在睡覺，後來被告己○○說要去找朋友
      ，問我要不要一起去，我才跟他們出去，但是我出去後也
      一直在車上睡覺，不知道他們要去偷電線」云云，惟被告
      戊○○參與附表編號二之竊盜行為及與被告己○○一同將
      所竊取之電纜線搬進上開旅館房間內乙節，業據被告己○○、庚○○、證人甲○○於偵訊時證述綦詳，並有屏東縣
      警察局屏東分局臨檢紀錄表、扣押物品目錄表、臺灣屏東
      地方法院檢察署扣押物品清單各1 紙、贓物保領結一紙及
      照片2 幀在卷可憑。嗣被告己○○、證人甲○○二人雖於
      本院審理時復翻異前詞，即被告己○○陳稱被告戊○○都
      在睡覺等語；證人甲○○則稱其完全不知道被告己○○、
      戊○○等人竊取電線一事等語，且證人丙○○於本院審理
      時亦證稱被告戊○○雖跟隨渠等外出至工廠，但其並無告
      知被告戊○○是要去偷電線，被告戊○○沿路上都在睡覺
      等語。然查，被告己○○與被告戊○○係親兄弟關係，且
      至上開遭查獲當日其等仍共同生活居住，為被告己○○、
      戊○○不爭執，其兄弟親情應屬深厚而無怨懟；又被告戊○○等人至前開為警查獲前一日，仍與證人甲○○、丙○○互有往來及聯絡，證人甲○○更將其所有之汽車借予被
      告己○○使用，亦為被告戊○○、己○○、證人甲○○及
      丙○○供明在卷，顯見其彼此間朋友關係良好而無嫌隙舊
      怨。承上所述，被告己○○、證人甲○○當無誣陷被告戊○○入罪之理，是被告己○○、證人甲○○上開更異之言
      ，顯係維護被告戊○○之詞，並不可採。且觀被告己○○
      、證人甲○○等人事後猶知偏頗被告戊○○，足認其等與
      被告戊○○間並無宿怨，更無誣指被告戊○○犯行之必要
      ，益徵其等前開供述被告戊○○參與附表編號二竊盜犯行
      之情，信而有據。另參以被告己○○、證人丙○○二人於
      本院審理時陳稱其等於附表編號二所示之時間，乃至該工
      廠欲偷取電纜線等情甚明，果被告戊○○確因服用藥物而
      呈昏睡狀態，則被告戊○○應已無參與或幫助其等行竊之
      可能，被告己○○、證人丙○○何以仍執意將呈昏睡狀態
      之被告戊○○一同帶至偷竊現場，因不僅對其等竊盜行為
      無任何助益，反增添遭警查獲之變數及危險性，是證人丙○○於本院審理時之證述，諒係迴護被告戊○○之詞，亦
      不可採。綜上所述，被告己○○、戊○○上開所辯，顯與
      常情不符，無足採信。是被告戊○○所為附表編號二之竊
      盜行為，事證明確，此部分犯行洵堪認定。
（四）又被告戊○○雖坦承曾於93年7月21、22 日二次騎用上開
      機車之事實，惟矢口否認有何收受贓物之犯行，辯稱：「
      我不知道我弟弟己○○借我的機車是他偷來的，我不知道
      那是贓車」云云。然查，被告戊○○於本院審理時自承其
      騎乘上開機車時，該機車並無懸掛車牌，且亦無行車執照
      ，而與一般正常使用中車輛應懸掛車牌之情形有異，參以
      被告戊○○與己○○乃現共同生活居住之兄弟，對其平日
      使用之交通工具應有所認識，而上開機車為被告己○○於
      93 年7月8 日所竊取，已為被告己○○供承在卷，則被告
      戊○○於上開93年7 月21、22日借用該部近日始為被告己○○所持有使用之機車時，既已注意該部機車無懸掛車牌
      ，且又無該部機車之行車執照，被告戊○○即應知悉該部
      機車係贓車，況被告己○○於偵訊時乃供稱借給被告戊○○使用時，係用螺絲起子發動該車輛，被告戊○○益當明
      知該車係贓車，雖被告己○○嗣後更異前詞，陳稱係交付
      鑰匙一支予被告戊○○發動該車等語，惟其不可採信已如
      前述。承上說明，被告戊○○所辯，不可採信。其收受贓
      物此部分犯行，事證明確，亦堪認定。
三、核被告己○○所為附表編號一之犯行，係犯刑法第321 條第
    1項第3款攜帶兇器竊盜之加重竊盜罪；所為附表編號二之犯
    行，係犯刑法第321條第1項第3、4款結夥三人以上、攜帶兇
    器竊盜之加重竊盜罪。被告戊○○所為附表編號二之犯行，
    係犯刑法第321條第1項第3、4款結夥三人以上、攜帶兇器竊
    盜之加重竊盜罪，另騎用上開機車之行為，則係犯刑法第34
    9條第1項之收受贓物罪。又被告己○○、戊○○就上開所犯
    加重竊盜犯行，分別與彼此及同案被告庚○○、共犯丙○○
    有犯意聯絡及行為分擔，均為共同正犯。被告己○○就附表
    編號一、二之加重竊盜犯行，時間緊接，觸犯構成要件相同
    之罪名，顯係基於概括犯意為之，為連續犯，應依刑法第56
    條規定以一罪論並加重其刑。被告戊○○所犯上開二罪間，
    犯意各別，罪名有異，應分論併罰。又被告己○○前因施用
    第一、二級毒品案件，經臺灣高等法院高雄分院於90年9 月
    19日以90年度上訴字第1317號分別判處有期徒刑一年、六月
    ，二罪合併應執行有期徒刑一年四月，於90年10月18日判決
    確定，而於92年12月29日縮短刑期假釋出監，並於93年1 月
    29日縮刑期滿未經撤銷假釋，以執行完畢論，此有臺灣屏東
    地方法院檢察署刑案資料查註紀錄表及臺灣高等法院被告全
    國前案紀錄表各一紙附卷可佐，其於五年內再犯本件有期徒
    刑以上之罪，為累犯，應依刑法第47條規定遞加重其刑。扣
    案之油壓剪、老虎鉗、美工刀各1支、螺絲攀登釘4支，為被
    告己○○、戊○○所共有且供犯罪所用之物，業據被告己○○供明在卷，且承上所述，亦應為被告戊○○參與上開加重
    竊盜犯行所有並使用之工具，均應依刑法第38條第1項第2款
    宣告沒收。再者，被告己○○持以竊取上開機車之前開螺絲
    起子1 支，雖為被告己○○所有，惟未據扣案且尚無證據證
    明其現仍存在，為免執行困難，爰不為沒收之諭知，附此敘
    明。
據上論斷，應依刑事訴訟法第299條第1項前段，刑法第28條、第
56條、第321條第1項第3、4款、第349條第1款、第47條、第51條
第5款、第38條第1項第2款，判決如主文。
本案經檢察官林津鋒到庭執行職務。
中    　華　    民    　國     94　　年　3　 月   30　日
                   刑事第一庭   審判長法  官  潘正屏
                                      法  官  林世民
                                      法  官  黃聖涵
右正本證明與原本無異。
如不服本判決應於收受本判決送達後十日內向本院提出上訴書狀
，其未敘述上訴理由者，並得於提起上訴後十日內向本院補提理
由書狀（均須按他造當事人之人數附繕本）「切勿逕送上級法院
 」
                                      書記官  滕一珍
中    　華　    民    　國     94　　年　3　 月   30　日
附錄本判決論罪之法條：
中華民國刑法第321條
犯竊盜罪而有左列情形之一者，處 6 月以上、 5 年以下有期徒
刑：
一  於夜間侵入住宅或有人居住之建築物、船艦或隱匿其內而犯
之者。
二  毀越門扇、牆垣或其他安全設備而犯之者。
三  攜帶兇器而犯之者。
四  結夥三人以上而犯之者。
五  乘火災、水災或其他災害之際而犯之者。
六  在車站或埠頭而犯之者。
前項之未遂犯罰之。
中華民國刑法第349條
收受贓物者，處 3 年以下有期徒刑、拘役或 500 元以下罰金。
搬運、寄藏、故買贓物或為牙保者，處 5 年以下有期徒刑、拘役
或科或併科 1 千元以下罰金。
因贓物變得之財物，以贓物論。
附表
┌──┬───┬─────┬─────┬─────┬───┬─────┬──────┐
│編號│行為人│ 犯罪時間 │ 犯罪地點 │ 行為方式 │被害人│ 竊得財物 │ 備　　　註 │
├──┼───┼─────┼─────┼─────┼───┼─────┼──────┤
│ 一 │己○○│九十三年七│屏東縣麟洛│持客觀上足│丁○○│車號Ｋ八二│            │
│    │      │月八日十二│鄉○○路三│以致人死傷│      │０七八號重│            │
│    │      │時許      │一二號前  │之凶器螺絲│      │機車一部（│            │
│    │      │          │          │起子（未扣│      │約值六萬元│            │
│    │      │          │          │案）竊取  │      │）        │            │
├──┼───┼─────┼─────┼─────┼───┼─────┼──────┤
│ 二 │丙○○│九十三年七│屏東縣內埔│結夥四人攜│乙○○│電纜線三十│竊得電纜線及│
│    │庚○○│月二十二日│鄉竹圍村永│帶客觀上足│      │公尺（約值│使用工具，由│
│    │己○○│四時至五時│豐巷一號  │以致人死傷│      │新台幣〔下│戊○○及簡福│
│    │戊○○│許        │          │之凶器油壓│      │同〕六萬元│清共同開車載│
│    │      │          │          │剪一支、老│      │）        │回夢之鄉汽車│
│    │      │          │          │虎鉗一支、│      │          │旅館一二一號│
│    │      │          │          │美工刀一支│      │          │房          │
│    │      │          │          │共同竊取  │      │          │    　　　　│
└──┴───┴─────┴─────┴─────┴───┴─────┴──────┘
